臺灣高等法院臺南分院民事裁定
111年度抗字第99號
抗  告  人  許福利  


上列抗告人因與相對人台灣金聯資產管理股份有限公司間，請求
撤銷贈與行為等事件，相對人聲請假處分，抗告人對於中華民國
111年3月22日臺灣臺南地方法院所為裁定(111年度裁全字第9號)
提起抗告，本院裁定如下：
    主  文
抗告駁回。
抗告訴訟費用由抗告人負擔。
    理      由
一、抗告意旨略以:相對人自○○○○○○○○○○○○受讓該社對訴外人許
    昭安之借款債權，訴外人許張美鳳為許昭安之連帶保證人，
    相對人乃於民國（下同）110年11月間聲請對許張美鳳發支
    付命令，許張美鳳於110年11月22日就支付命令聲明異議後
    ，於110年12月及111年1月間將臺南市○○區○○段0000000地號
    土地及其上同段00000建號建物（下稱系爭房地）贈與伊，
    原裁定依相對人之請求，禁止伊於本案訴訟終結前，對系爭
    房地為讓與、設定負擔及其他一切處分行為。惟相對人係主
    張其對許張美鳳之借款債權，而非給付特定物（即系爭房地
    ）之債權，則許張美鳳縱因贈與系爭房地予抗告人而陷於無
    資力無法履行借款債務，亦僅係轉換為相對人得請求債務不
    履行之金錢損害賠償，相對人尚無從因此取得給付系爭房地
    之請求權以滿足借款債權。原裁定准許本件假處分，顯有違
    誤，爰依法提起抗告，請求廢棄原裁定等語。 
二、按關於假扣押裁定之抗告，抗告法院為裁定前，應使債權人
    及債務人有陳述意見之機會，上開規定並於假處分準用之，
    民事訴訟法第528條第2項、第533條定有明文。本件相對人
    聲請假處分，經原裁定准許後，抗告人聲明不服，提起抗告
    ，相對人已提出陳報狀（見本院卷第69頁至第70頁），本院
    亦通知兩造到庭（見本院卷第63頁至第65頁），已賦予兩造
    陳述意見之機會，合先敘明。
三、次按債權人就金錢請求以外之請求，因請求標的之現狀變更
    ，有日後不能強制執行，或甚難強制執行之虞，欲保全強制
    執行者，得聲請假處分，為民事訴訟法第532條第1項、第2
    項所明定。而債權人聲請假處分應就其請求及假處分之原因
    釋明之；前項釋明如有不足，而債權人陳明願供擔保或法院
    認為適當者，法院始得定相當之擔保，命供擔保後為假處分
    ，同法第533條準用第526條第1項、第2項亦定有明文。所謂
    假處分之請求，係指金錢請求或得易為金錢請求以外之發生
    緣由；所指假處分之原因，即該請求標的之現狀變更，亦即
    該請求標的物從前存在之狀態現在已有變更或將有變更，包
    括就其物為法律上之處分或事實上之處分（最高法院106年
    度台抗字第716號裁判意旨參照）。
 四、經查:
   ㈠關於假處分之請求，相對人主張許昭安為其債務人，許張美
     鳳為連帶保證人，許張美鳳以贈與為原因，移轉系爭房地
     予抗告人，詐害其債權，伊依民法第244條第1項、第2項之
     規定得對抗告人及許張美鳳訴請撤銷上開贈與之債權行為
     及移轉系爭不動產之物權行為等情，業據相對人提出借據
     、債權讓與證明書、土地及建物登記謄本(見原審卷第3、4
     、7至10、20頁）等為據，堪認相對人就假處分之請求，已
     為相當之釋明。
   ㈡關於假處分原因之釋明，依相對人提出土地建物登記第二類
     謄本觀之，許張美鳳於111年1月17日，以贈與為原因將系
     爭房地移轉登記予抗告人，且已辦妥所有權移轉登記，有
     土地及建物登記謄本、異動索引可稽(見原審卷第7至10、2
     0、22至23頁)。是就系爭房地，抗告人已處於可隨時處分
     之狀態，日後變動財產之可能性無法排除，在一般社會通
     念上，可認相對人有日後不能強制執行或甚難執行之虞，
     足認相對人所提事證已足釋明假處分之原因大致為正當，
     縱其釋明尚有不足，惟既陳明願供擔保，以補釋明之不足
     ，應已符合假處分之要件，則相對人所為上開假處分之聲
     請，自應准許。
   ㈢原法院審酌系爭房地之價值、抗告人於臺灣臺南地方法院11
     1年度訴字第428號兩造間撤銷贈與行為等事件(下稱本案訴
     訟)判決確定前，因假處分所受之損害，命相對人供相當之
     擔保而准予假處分，並無不當。
五、抗告人雖抗辯:許張美鳳縱因贈與系爭房地予抗告人而陷於
    無資力無法履行借款債務，相對人仍無從取得給付系爭房地
    之請求權云云。惟依相對人主張（見本院卷第71頁），其本
    案請求除就詐害債權之贈與債權行為及移轉所有權之物權行
    為訴請撤銷外，並已就系爭房地合併提起塗銷及回復所有權
    登記之訴，後者即屬金錢請求以外之請求（最高法院106年
    度台抗字第32號裁定意旨參照），是相對人之本案請求除撤
    銷詐害行為之形成訴訟外，亦得合併提起塗銷及回復所有權
    登記之給付之訴，後者即屬金錢請求以外之請求，洵無疑義
    。抗告人上開抗辯，尚非可採。
六、綜上所述，本件相對人已就假處分請求及假處分原因為相當
    之釋明，並陳明願供擔保以補釋明之不足，原裁定命相對人
    供適當之擔保後准許相對人假處分之聲請，核無違誤。從而
    ，抗告意旨仍執前開情詞，指摘原裁定不當，求予廢棄，非
    有理由，應予駁回。
七、據上論斷，本件抗告無理由，爰裁定如主文。　
中　　華　　民　　國　　111 　年　　9 　　月　　22　　日
                     民事第一庭 審判長法  官  王金龍
                                      法  官  曾鴻文
                                      法  官  孫玉文
上為正本係照原本作成。
本裁定除以適用法規顯有錯誤為理由外，不得再抗告。如提再抗
告，應於收受送達後十日內向本院提出再抗告狀（須附繕本），
並繳納再抗告費新臺幣一千元。
提起再抗告應委任律師或具有律師資格之人之委任狀；委任有律
師資格者，另應附具律師資格證書及釋明委任人與受任人有民事
訴訟法第466條之1第1項但書或第2項所定關係之釋明文書影本。
中　　華　　民　　國　　111 　年　　9 　　月　　22　　日

                                      書記官  鄭鈺瓊
【附註】
民事訴訟法第495條之1第2項準用同法第466條之1第1、2項規定
：
⑴對於第二審判決上訴，上訴人應委任律師為訴訟代理人。但上
  訴人或其法定代理人具有律師資格者，不在此限。
⑵上訴人之配偶、三親等內之血親、二親等內之姻親，或上訴人
  為法人、中央或地方機關時，其所屬專任人員具有律師資格並
  經法院認為適當者，亦得為第三審訴訟代理人。
民事訴訟法第466條之2第1項：
上訴人無資力委任訴訟代理人者，得依訴訟救助之規定，聲請第
三審法院為之選任律師為其訴訟代理人。